臺灣桃園地方法院小額民事判決
111年度桃小字第627號
原      告  邱奕齊
被      告  王凱慶
被      告  崴暘有限公司

法定代理人  陳宗榮
上列當事人間請求損害賠償事件，本院於民國111年6月9日言詞
辯論終結，判決如下：
　　主    文
被告應連帶給付原告新臺幣伍仟壹佰元，及自民國一一一年五月
十二日起至清償日止，按週年利率百分之五計算之利息。
原告其餘之訴駁回。
訴訟費用新臺幣壹仟元，其中新臺幣壹佰柒拾元由被告連帶負擔
，餘由原告負擔。
本判決第一項得假執行。
    理由要領
一、按因故意或過失，不法侵害他人之權利者，負損害賠償責任
    。汽車、機車或其他非依軌道行駛之動力車輛，在使用中加
    損害於他人者，駕駛人應賠償因此所生之損害，民法第184
    條第1項前段、第191條之2前段分別定有明文。次按汽車倒
    車時，應顯示倒車燈光或手勢後，謹慎緩慢後倒，並應注意
    其他車輛及行人，道路交通安全規則第110條第2款定有明文
    。經查，被告王凱慶於民國110年12月6日晚間6時10分許，
    駕駛被告崴暘有限公司（下稱為崴暘公司）法定代理人陳宗
    榮所有之車牌號碼00-0000號自用小貨車（下稱肇事車輛）
    ，在桃園市○○區○○路000巷00號對面，於倒車時不慎碰撞後
    方靜止之原告所有車牌號碼0000-00號自用小客車（下稱系
    爭車輛），致系爭車輛受損等情，有桃園市政府警察局道路
    交通事故當事人登記聯單、現場圖、調查紀錄表、駕駛執照
    、車籍資料、維修單及照片附卷可參（見本院卷第6至7頁、
    第9頁、第17至34頁），堪信為真實。從而，王凱慶未注意
    後方靜止停放系爭車輛而逕自倒車之行為違反前開交通規則
    而有過失，原告就王凱慶上開行為無注意可能性而無與有過
    失，王凱慶自應就本件事故負全部過失責任，且其過失行為
    與原告所受損害具有相當因果關係，王凱慶應負系爭車輛損
    害賠償之責。又原告主張崴暘公司為王凱慶之僱用人，崴暘
    公司已於相當時期受合法通知，猶於言詞辯論期日不到場，
    亦未提出準備書狀予以爭執，依民事訴訟法第436條之23準
    用第436條第2項適用第280條第3項準用第1項規定，應認崴
    暘公司就原告主張之事實視同自認，崴暘公司復未舉證證明
    其選任及監督王凱慶上開駕駛行為，已盡相當之注意或縱加
    以相當之注意而仍不免發生損害，依民法第188條第1項前段
    規定，應與王凱慶就本件侵權行為負連帶損害賠償責任。
二、原告請求損害賠償項目：
　㈠維修費用：
    系爭車輛受損維修工資為新臺幣（下同）1,000元、烤漆2,5
    00元、零件1萬6,000元，合計1萬9,500元，有維修單附卷可
    參（見本院卷第9頁）。另依行政院所頒固定資產耐用年數
    表及固定資產折舊率之規定，汽車如非屬運輸業用客車、貨
    車，耐用年數為5年，依定率遞減法每年折舊千分之369，其
    最後1年之折舊額，加歷年折舊累計額，總和不得超過該資
    產成本原額之10分之9，而系爭車輛於100年2月出廠，有車
    籍資料在卷可稽（見本院卷第21頁），迄本件車禍發生時即
    110年12月6日，已逾5年耐用年限，則零件扣除折舊後之修
    復費用為1,600元（計算式：1萬6,000÷10＝1,600），加計無
    須折舊之工資1,000元、烤漆2,500元，系爭車輛回復原狀費
    用為5,100元（計算式：1,600+1,000+2,500=5,100）。另債
    權人所得請求者既為回復原狀之必要費用，倘以修復費用為
    估定其回復原狀費用之標準，則修理材料以新品換舊品時，
    即應予折舊，因此，原告主張系爭車輛維修費用不應該扣除
    折舊云云（見本院卷第42頁），與上述回復原狀原則不符尚
    不可採。原告請求被告賠償系爭車輛回復原狀費用5,100元
    為有理由，逾此範圍，則無理由。
  ㈡交通費用：　　
　　原告固主張其於系爭車輛維修期間跟親人借車，受有交通費
    用損失4,000元，然未提出相關單據（見本院卷第42頁反面
    ），自難認有此部分支出。是原告請求被告賠償上開交通費
    用自屬無據。 
  ㈢精神慰撫金：
　　按民法第195條第1項規定，被害人得請求賠償非財產上之損
    害，係以其身體、健康、名譽、自由、信用、隱私、貞操遭
    受不法侵害，或其其他人格法益受不法侵害而情節重大者為
    限（最高法院96年台上字第1627號民事判決參照）。經查，
    王凱慶上開駕駛行為，係造成系爭車輛毀損，未侵害原告健
    康權，亦難認已達侵害原告人格法益而情節重大之程度，則
    原告請求被告賠償精神慰撫金6,500元尚無理由。
三、基上，原告請求被告連帶賠償5,100元及遲延利息為有理由
    ，逾此範圍則無理由，應予駁回。　
中　　華　　民　　國　　111 　年　　6 　　月　　22　　日
                  桃園簡易庭  法  官  張明宏
以上為正本係照原本作成。
如不服本判決，應於送達後20日內，向本院提出上訴狀並表明上
訴理由，如於本判決宣示後送達前提起上訴者，應於判決送達後
20日內補提上訴理由書（須附繕本）。
如委任律師提起上訴者，應一併繳納上訴審裁判費。   
中　　華　　民　　國　　111 　年　　6 　　月　　22　　日
                              書記官  石曉芸
附錄：
一、民事訴訟法第436條之24第2項：
　  對於小額程序之第一審裁判上訴或抗告，非以其違背法令為
    理由，不得為之。
二、民事訴訟法第436條之25：
　  上訴狀內應記載上訴理由，表明下列各款事項：
　  ㈠原判決所違背之法令及其具體內容。
　  ㈡依訴訟資料可認為原判決有違背法令之具體事實。
三、民事訴訟法第471條第1項：（依同法第436條之32第2項規定
    於小額事件之上訴程序準用之）
    上訴狀內未表明上訴理由者，上訴人應於提起上訴後20日內
    ，提出理由書於原第二審法院；未提出者，毌庸命其補正，
    由原第二審法院以裁定駁回之。